臺灣桃園地方法院民事判決　　　　　　 96年度重訴字第143號
原　　　告　台灣中小企業銀行股份有限公司
法定代理人　丙○○
訴訟代理人　甲○○
　　　　　　黃麗芬
被　　　告　展茂光電股份有限公司
法定代理人　乙○○
訴訟代理人　張振興律師
　　　　　　許聰元律師
上列當事人間請求清償債務事件，本院於民國96年5 月16日言詞
辯論終結，判決如下：
    主      文
被告應給付原告新台幣壹仟陸佰陸拾萬仟伍佰柒拾元，及
自民國九十六年三月三十日起至清償日止，按週年利率百分之三
點四二五計算之利息，並自民國九十六年四月十七日起至清償日
止，逾期在六個月以內者，按上開利率百分之十，逾期超過六個
月者，按上開利率百分之二十計算之違約金。
訴訟費用由被告負擔。
    事實及理由
一、本件原告起訴主張：被告於民國93年4月16日，向原告貸款
    新台幣（下同）2億元，約定借款期間自93年4月16日起至96
    年4月16日止，貸款自實際撥款日起，本金按季平均攤還，
    利息按月計付。利率依本行二年期定儲機動利率加1.35％機
    動計息，若活期性存款達本筆動用餘額10％以上，利率得依
    本行二年期定儲機動利率加1％機動計息。第一次繳款日為
    93年5月16日，嗣後之繳款日為每月16日，逾期償還本金、
    利息或本息時，按借款總餘額，自應償付之日起，逾期6個
    月以內者，按上開約定利率10％，逾期在6個月以上者，逾6
    個月部分按上開約定利率20％加付違約金。詎被告自96年3
    月30日起未依約繳款，全部債務視同到期，而尚欠本金16,6
    33,573元及如主文所示之利息、違約金未償，迭經催討，均
    未清償。爰依消費借貸之法律關係提起本件訴訟，並聲明如
    主文所示。
三、被告則以：對於原告主張欠款事實及欠款金額並不爭執，惟
    被告公司目前已依公司法第287條之規定，聲請重整裁定前
    之保全處分。
四、經查，原告所主張之事實業據其提出之借據影本被告公司變
    更登記表各乙份為證，且被告對上開欠款事實及欠款金額並
    不爭執，堪信原告主張為真實。次查被告因向本院聲請重整
    ，業經本院依公司法第287條第1項第3款、第2項規定，於96
    年5月14日以96年度整字第1號民事裁定為保全處分等事實，
    有民事裁定在卷可按，且為兩造所不爭，應為真實。惟按上
    開公司法之規定，係為保全及維持重整公司財產現狀，僅係
    限制重整公司不得為現實給付，並不包括實現債權前之取得
    執行名義之訴訟或非訟程序在內者。換言之，法院為公司重
    整裁定前依公司法第287條第1項第3款就公司履行債務及對
    公司行使債權為限制處分，係在維持公司現狀，解釋上應認
    為僅係限制公司為現實給付，且係指在訴訟外由公司為現實
    給付行為以履行債務而言。而民事訴訟之目的為何雖有爭論
    ，但其應非為現實地實現私權所設，故已經起訴之案件，應
    得繼續進行訴訟，未起訴之案件，仍得起訴。是上開民事裁
    定第1項所指被告之債權人對於被告之債權不得行使，應指
    不得請求為現實之給付，非限制債權人依民事訴訟等程序取
    得執行名義，原告非不得提起本件訴訟。從而，原告依消費
    借貸之法律關係請求被告給付本金16,633,573元，及如主文
    所示之利息及違約金為有理由，應予准許。依民事訴訟法第
    78條，判決如主文。
中　　華　　民　　國　　96　　年　　6 　　月　　21　　日
                    民事第一庭  法　官　陳婉玉
以上正本係照原本作成
如對本判決上訴，須於判決送達後20日內向本院提出上訴狀。
中　　華　　民　　國　　96　　年　　6 　　月　　21　　日
                                書記官　劉雅玲
